【裁判字號】    98,上易,2612
【裁判日期】    981230
【裁判案由】    傷害
【裁判全文】
臺灣高等法院刑事判決                98年度上易字第2612號
上  訴  人
即  被  告  戊○○
選任辯護人  鍾儀婷律師
上列上訴人因傷害案件，不服臺灣桃園地方法院98年度易字第
597號，中華民國98年9月23日第一審判決（起訴案號：臺灣桃園
地方法院檢察署97年度偵字第13883號），提起上訴，本院判決
如下︰
    主  文
上訴駁回。
    事  實
一、戊○○前於民國87年間，因擄人勒贖案件，經臺灣新竹地方
    法院以87年度重訴字第20號判決判處有期徒刑1年10月確定
    ，於92年5月15日執行完畢。又因強盜等案件，經本院以92
    年度上訴字第4172號判決判處有期徒刑9月確定；再因偽證
    案件，經原法院以92年度訴字第901號判決判處有期徒刑6月
    ，再經本院以93年度上訴字第757號判決上訴駁回，末經最
    高法院以93年台上字第4077號判決上訴駁回確定；復因妨害
    兵役案件，經原法院以95年度壢簡字第1846號判決判處有期
    徒刑3月確定，上開三罪，經原法院以96年度聲減字第663號
    裁定各減為有期徒刑4月又15日、3月及1月又15日，並定應
    執行有期徒刑7月確定，於96年7月20日易科罰金執行完畢。
    猶不知警惕，緣戊○○於97年2、3月間，經由友人介紹而認
    識在南山人壽保險股份有限公司（下稱南山人壽）桃園區從
    事保險業務之甲○○，乃向甲○○表示要購買南山人壽之壽
    險，並於97年4月2日簽立人身保險要保書1份，惟尚未繳納
    保險費。後於97年4月9日晚間8時許，戊○○以欲繳納保險
    費為由聯絡甲○○至桃園縣楊梅鎮○○路126號之薑母鴨店
    見面，甲○○應允後，遂於赴約前通知南山人壽桃園區經理
    乙○○當晚在上址薑母鴨店向戊○○收取保險費事宜，並於
    同日晚間8、9時許抵達上開薑母鴨店與戊○○等人餐聚，隨
    後乙○○於同日晚間10時30分許抵達上址薑母鴨店查看甲○○狀況，見甲○○已不勝酒力，欲帶甲○○離去，但因甲○○尚未收取保險費不願離去而與乙○○在上開薑母鴨店門前
    發生爭執，警方據報前往上址薑母鴨店處理，後經甲○○告
    知並未發生衝突後離去，此時戊○○與3名真實姓名年籍不
    詳之成年男子亦到薑母鴨店外關切甲○○與乙○○發生爭執
    情形，之後再回到薑母鴨店內，隨後乙○○旋即進入薑母鴨
    店向戊○○表示因甲○○酒醉，要帶甲○○離去，戊○○乃
    與3、4名真實姓名年籍不詳之成年男子共同基於傷害之犯意
    聯絡，於同日晚間11時許，由戊○○與其中1、2名成年男子
    分持鋁棒自上開薑母鴨店內走至門口，其餘之成年男子亦分
    持鋁棒自上開薑母鴨店旁馬路朝乙○○與甲○○所站位置前
    進，在戊○○與該3、4名手持鋁棒之成年男子站在上開薑母
    鴨店門前時，由戊○○朝乙○○大喊「給他死」，並同時持
    鋁棒毆打乙○○頭部，該3、4名成年男子亦同時持鋁棒毆打
    乙○○頭部多下，並以腳踹乙○○，斯時甲○○為阻止戊○○等人毆打乙○○，遂上前阻擋，戊○○與該3、4名成年男
    子承前傷害之犯意聯絡，亦持鋁棒毆打甲○○之手部，致甲○○受有左側尺骨骨幹閉鎖性骨折等傷勢，嗣後乙○○因不
    堪毆打逃進上開薑母鴨店內，經甲○○向戊○○求情，戊○○始指示該3、4名成年男子停止毆打乙○○，致乙○○受有
    左顱骨外傷、左耳膜破裂、左側傳導性障礙等傷勢（尚未達
    重傷之程度），嗣經乙○○、甲○○報警始悉上情。
二、案經乙○○、甲○○訴由桃園縣政府警察局楊梅分局報請臺
    灣桃園地方法院檢察署檢察官偵查起訴。
    理  由
壹、證據能力部分：
一、按被告以外之人於審判外之言詞或書面陳述，除法律有規定
    者外，不得作為證據，刑事訴訟法第159條第1項定有明文。
    本件證人甲○○、乙○○於警詢中之陳述，均屬於被告以外
    之人於審判外之陳述，且被告之辯護人已於本院準備程序時
    否認上開陳述之證據能力，復無刑事訴訟法第159條之2至第
    159條之5例外得為證據之情形，則依上開法條規定，上開證
    人於警詢中之陳述，均無證據能力。
二、次按檢察官代表國家職司追訴犯罪，就審判程序之訴訟構造
    言，檢察官係屬與被告相對立之當事人一方，偵查中對被告
    以外之人所為之偵查筆錄，性質上均屬傳聞證據。然而現階
    段刑事訴訟法規定檢察官代表國家偵查犯罪、實施公訴，必
    須對於被告之犯罪事實負舉證之責，並賦予檢察官傳喚或拘
    提被告等強制處分權，依法亦有訊問被告及證人之權，證人
    且須具結。此外尚負有客觀性義務，對被告有利情形，亦應
    予注意，而實務運作時，偵查中檢察官向被告以外之人所取
    得之陳述，原則上均能遵守法律規定，不致違法取供，其可
    信性極高，為兼顧理論與實務，乃於修正刑事訴訟法時，增
    列第159條之1第2項，明定被告以外之人於偵查中向檢察官
    所為陳述，除顯有不可信之情況者外，得為證據。查本件證
    人甲○○、乙○○於偵查中，均已依法具結，且依筆錄之記
    載，其等對本案發生經過均能為自由而完整之陳述，無任何
    干擾，查無顯然不可信之情況，依刑事訴訟法第159條之1第
    2項之規定，具有證據能力。
三、再按被告以外之人於審判外之言詞或書面陳述，除法律有規
    定者外，不得作為證據；又被告以外之人於審判外之陳述，
    雖不符第159條之1至第159條之4之規定，但經當事人於審判
    程序同意作為證據，法院審酌該言詞陳述或書面陳述作成時
    之情況，認為適當者，亦得為證據；當事人、代理人或辯護
    人於法院調查證據時，知有第159條第1項不得為證據之情形
    ，而未於言詞辯論終結前聲明異議者，視為有前項之同意，
    刑事訴訟法第159條第1項、第159條之5規定甚明。經查，本
    判決除證人甲○○、乙○○之警詢、偵查筆錄外，後開所引
    用之各該被告以外之人於審判外之陳述（包括書面陳述），
    雖屬傳聞證據，惟均經被告、辯護人及檢察官於本院審理時
    均表示對證據能力無意見而不予爭執，且迄至言詞辯論終結
    前亦均未聲明異議，本院審酌上開證據資料製作時之情況，
    尚查無違法不當及證明力明顯過低之瑕疵，亦認為以之作為
    證據應屬適當，故揆諸前開法律規定與說明，爰逕依刑事訴
    訟法第159條之5規定，認前揭證據資料均例外有證據能力。
貳、實體部分：
一、訊據被告戊○○固坦承於97年4月2日簽訂南山人壽人身保險
    要保書，尚未繳納保費，並於97年4月9日晚間8時許邀約甲○○至上址薑母鴨店洽談保險及保費事宜，嗣後乙○○亦有
    到上開薑母鴨店並與甲○○發生爭執，且乙○○確有於當日
    在上開薑母鴨店遭3、4名成年男子毆打，當乙○○被打進入
    薑母鴨店時，伊有制止該3、4名成年男子不要毆打等情，惟
    矢口否認有何普通傷害之犯行，並辯稱：案發當天乙○○與
    甲○○在上開薑母鴨店外面吵完，警員也離開了，乙○○就
    進入薑母鴨店到隔桌敬酒，還說甲○○是他女友，有甚麼事
    就找他，伊不知道他為什麼要這樣做，伊也不認識毆打乙○○之人，會制止毆打乙○○之人是要請他們不要店內打，以
    免影響店內生意云云。惟查：
(一)被告於97年2、3月間，經由友人介紹而認識在南山人壽桃園
    區從事保險業務之告訴人即被害人甲○○，並向告訴人甲○○表示要購買南山人壽之壽險，被告於97年4月2日簽立人身
    保險要保書1份，惟尚未繳納保費，後於97年4月9日晚間8時
    許，被告聯絡告訴人甲○○至桃園縣楊梅鎮○○路126號之
    薑母鴨店見面洽談上開人身保險事宜，告訴人甲○○應允後
    ，遂於赴約前通知主管即告訴人乙○○當晚在上址薑母鴨店
    向被告收取保險費，並於同日晚間8、9時許抵達上開薑母鴨
    店與被告等人餐聚，隨後告訴人乙○○於同日晚間10時30分
    許抵達上址薑母鴨店查看告訴人甲○○狀況，見告訴人甲○○已不勝酒力，欲帶告訴人甲○○離去，但因告訴人甲○○
    尚未收取保險費不願離去而與告訴人乙○○在上開薑母鴨店
    門前發生爭執，警方據報前往上址薑母鴨店處理，後經告訴
    人甲○○告知並未發生衝突後離去，此時被告與3名真實姓
    名年籍不詳之成年男子亦到薑母鴨店外關切再回到薑母鴨店
    內，隨後告訴人乙○○旋即進入薑母鴨店向被告表示因甲○○酒醉，要帶告訴人甲○○離去，旋即遭3、4名真實姓名年
    籍不詳之成年男子手持鋁棒毆打告訴人乙○○頭部，並以腳
    踹告訴人乙○○，斯時告訴人甲○○為阻止上開3、4名成年
    男子毆打告訴人乙○○，遂上前阻擋，亦遭上開3、4名成年
    男子持鋁棒毆打告訴人甲○○之手部，致告訴人甲○○受有
    左側尺骨骨幹閉鎖性骨折等傷勢，嗣後告訴人乙○○因不堪
    毆打逃進上開薑母鴨店內，被告始告知該3、4名成年男子停
    止毆打乙○○，致乙○○受有左顱骨外傷、左耳膜破裂、左
    側傳導性障礙等傷勢等情，業據證人即被害人乙○○、甲○○於偵查及原審審理時、以及證人即薑母鴨店店長丙○○於
    警詢時證述詳實（見偵查卷第29頁至第30頁、第41頁至第42
    頁、第88頁至第89頁、第92頁、第102頁至第103頁、原審卷
    第29頁至第35頁、第44頁至第48頁），復有壢新醫院診斷證
    明書、陽明醫院診斷證明書、行動電話門號0000000000號雙
    向通聯記錄報表、行動電話門號0000000000號客戶基本資料
    及雙向通聯記錄報表、壢新醫院98年1月8日壢新醫字第2009
    010011號函暨乙○○病歷影本、被告簽立之南山人壽人身保
    險要保書等件在卷可按（見偵查卷第16頁、第24頁、第46頁
    至第49頁、第56頁至第86頁、第96頁至第97頁、第100頁、
    第107頁至第113頁、原審卷第61頁至第66頁），且為被告所
    不否認，是上開事實，首堪認定。
(二)被告固以前情置辯，惟依證人即被害人甲○○於原審審理時
    具結證稱：伊於本件案發時從事南山人壽保險業務，經由伊
    與被告之共同的朋友介紹我們兩人認識的。被告認識伊時主
    動向伊表示要購買壽險，之後有簽立1份保險契約，但尚未
    繳費。案發當天即97年4月9日晚上8、9時許，被告打電話說
    要繳保費，並要伊前往位於桃園縣楊梅鎮○○路126號的薑
    母鴨店找他，伊出門前有打電話給伊的業務主管乙○○說要
    去客戶那裡，乙○○有問地點在何處，伊有跟他說。約隔不
    到1小時，伊便從中壢抵達上開薑母鴨店，當時伊看到有一
    桌人約10個人包含被告在吃薑母鴨，被告跟伊說那些與他同
    桌的人是他朋友，並且向同桌的其他人說伊是他女友，被告
    於薑母鴨店雖有跟伊談到保險費繳納的方式，但是當時並未
    討論如何繳納。伊記得當天晚上乙○○一直打電話問伊在那
    裡，之後乙○○便到上開薑母鴨店，伊忘了到底伊到達薑母
    鴨店多久之後，乙○○才到場的，當時伊剛好在門口打電話
    ，乙○○看伊有喝酒，他就說他要先載伊回去，伊說還沒有
    向被告收到保費，所以伊要留在那裡，乙○○覺得伊有喝酒
    ，堅持要載伊回家，伊不肯，便與乙○○在門口發生爭執，
    後來因為伊與乙○○吵得很大聲，所以有人報警，警員到了
    之後，要帶伊去派出所，伊不要，當時被告也有出來門口，
    伊堅持不要到警局，警員就先離開。伊沒有注意乙○○有無
    再走回店內，伊只記得警員離開後，伊與乙○○同時在店門
    口時，被告及其他4、5個約20到30歲之間的年輕人就拿著球
    棒，由被告先持球棒打乙○○，其他人才一湧而上一起打乙○○，被告動手打乙○○時還說打給他死。而這4、5個人有
    部分是與被告同桌吃飯的人，伊沒有看到他們從何處到我們
    身旁，他們一到，就有1、2個人先將伊拉到旁邊，當時伊離
    乙○○約2、3公尺遠的距離，其餘的人就開始拿球棒打乙○○，他們打乙○○時，伊繼續被那位拉著伊的人拉住，他們
    拿球棒打乙○○的全身，乙○○剛開始有閃躲，但是那些人
    不放過乙○○，仍然繼續打，等乙○○被打到倒在地上時，
    伊掙脫拉伊的人衝過去要保護乙○○，結果也被那些人打到
    伊左手前臂，現在還留約10公分長的傷痕，伊過去保護乙○○之後，他們還是一直打乙○○，乙○○已經從店外躲到店
    內，他們還是追著乙○○打，此時伊跟在乙○○身邊，到店
    內之後，伊看到被告人在店內桌上吃飯，伊直接從乙○○身
    旁向被告吼叫說夠了嗎，意思就是請他不要再打乙○○，乙○○全身都是血，被告沒有反應，是薑母鴨店的老闆聽到店
    內有發生爭執毆打的情形，叫被告不要在店內鬧事，被告聽
    了之後，坐在椅子上叫打乙○○的人說不用再打了，那4、5
    個打乙○○的人聽了被告的話，就停手了。後來被告很生氣
    叫伊滾，伊就扶乙○○離開，伊再開車送乙○○到中壢的陽
    明醫院，陽明醫院說他們那裡設備沒有很齊全，要我們轉到
    附近的醫院，我們就轉到壢新醫院等語明確（見原審卷第29
    頁至第35頁），核與證人甲○○於偵查中證述情節一致，且
    稽之證人即薑母鴨店店長丙○○於警詢及本院審理中證稱：
    本件案發即97年4月9日晚上當時店內生意忙碌，伊一開始不
    知道發生何事，後來知道一群人圍毆一男一女，那名女子當
    時有在店內吃東西，後來鬥毆過程受傷的男子有進入店內躲
    避，那名女子並向店內一起用餐之一名客人說：「小忍，夠
    了吧！」，之後，伊因擔心嚇到客人，且害怕鬥毆之人繼續
    遭到追打，所以伊請他們離開，那名女子便開車載那名男子
    離去等語（見偵查卷第41頁至第42頁、本院卷第50頁），互
    核與證人甲○○證稱有遭人毆打並向被告吼叫夠了嗎等語相
    符，益徵證人甲○○上開證述堪可採信。雖證人丙○○後於
    本院證稱：圍毆當時被告人在店內，當時亦無聽到被告有喊
    「給他死」等語（見本院卷第50頁），然審酌其亦於本院證
    稱當晚薑母鴨店內約有4至5桌共20到30位客人，及伊開店6
    年期間被告至少去過10幾次等情（見本院卷第50頁反面），
    可知證人彭俊騰當晚店內客人非少，其於招呼客人之虞，是
    否能時時注意被告有無離開座位，已非無疑，況被告為該店
    常客，證人彭俊騰有無可能為維持與被告間良好關係，而故
    為迴護被告之詞，亦有可疑，當無從據此而為被告有利之證
    據。
(三)再稽之證人即被害人乙○○於原審審理時具結證稱：97年4
    月9日時，伊在南山人壽擔任桃園區經理，當時伊是甲○○
    的直屬主管，她是桃園區的業務員。案發前伊曾與戊○○見
    過面，第一次是戊○○打電話給業務員甲○○表示要買保險
    ，通常我們業務員第一次與客戶見面，我們主管都會陪同，
    我們雙方約在弘基汽車見面，到了弘基汽車後，徐聰城說戊○○在弘基汽車對面的小餐廳吃飯，請我們過去找戊○○，
    當時只有甲○○進入餐廳找戊○○，伊在車上透過玻璃窗注
    意餐廳內的情形，約半小時後甲○○回來，跟伊說戊○○跟
    她約改天到弘基汽車簽約，當時戊○○說要買醫療保險。第
    二次見面的時間約在第一次見面後的兩天即97年4月2日左右
    ，伊與甲○○再度一起去弘基汽車找戊○○，這次伊與甲○○都有下車到弘基汽車的辦公室內與戊○○簽約，當時徐聰
    城也有在場，伊與徐聰城聊天，甲○○則與戊○○談保險並
    且簽約，戊○○有簽立一份醫療保險合約書，但因戊○○尚
    未給付保險費，所以該保險合約書並未特定何險種。之後在
    97年4月9日案發當天，伊於晚上8點打電話詢問甲○○業務
    狀況，甲○○說戊○○約她過去薑母鴨店收保費，伊覺得甲○○一個女孩子隻身前往該處很危險，而伊當時在忙，伊便
    告知甲○○晚一點會過去接她。後來約2小時後，伊從龍潭
    山仔頂出發到薑母鴨店，等伊到達薑母鴨店時，甲○○已經
    有點醉意，伊跟甲○○說要帶她離開，她說保費應該快要收
    到了，若是離開很可惜，但是依伊的業務經驗看，當時戊○○應該是別有所圖，伊就與甲○○在薑母鴨店門口發生爭吵
    ，我們爭吵了10分鐘還邊走邊吵走到薑母鴨店的對面，之後
    有派出所的兩位員警過來薑母鴨店的對面關心，甲○○跟員
    警說我們只是小爭執，在員警尚未離開時，戊○○也帶了3
    位不知名人士到薑母鴨店的對面關心，伊跟戊○○說了一句
    「不好意思，我女朋友喝醉了，我要帶她走」，伊是故意這
    樣說的，因為伊怕出事情，此時員警離開現場，之後戊○○
    也與那3名到場的不明人士回到薑母鴨店，伊因為禮貌上的
    關係進入薑母鴨店向戊○○等人敬酒，甲○○留在門口等伊
    ，並沒有隨同伊進入薑母鴨店，等伊敬完酒走出薑母鴨店在
    店門口與甲○○說了1分鐘的話，正準備上車之際，看到戊○○帶了3、4名手持鋁棒的男子朝伊走過來，其中戊○○與
    1、2 名男子從薑母鴨店朝伊走來，另有2、3名男子從薑母
    鴨店旁同排馬路朝伊走來，戊○○與這3、4名男子都手持鋁
    棒，戊○○並朝著伊喊了一句「給他死」，伊就開始被戊○○及上開3、4名男子手持鋁棒朝伊毆打，還用腳踢伊，當時
    甲○○在伊身後，伊怕她被打到，伊還保護她，但她後來被
    兩名男子架開。之後伊記得伊是從店門口被打到店內，在店
    內伊隱約聽到甲○○對戊○○喊了一聲「夠了嗎」，戊○○
    叫甲○○帶伊滾去看醫生，伊就意識不清了。案發當天甲○○先帶伊到陽明醫院縫合傷口，後來陽明醫院跟甲○○說該
    院沒有腦部斷層的設備，所以將伊轉院到壢新醫院。事後甲○○告知伊戊○○曾經以電話跟她聯絡說當時不是他動手的
    ，也不是他教唆其他人動手打伊的，伊現在左耳聽覺低於右
    耳20分貝。醫生說可以開刀可以復原，但伊不敢等語明確。
    （見原審卷第44頁至第47頁背面），核與證人乙○○於偵查
    中證述被害情節相符，顯見證人乙○○顯係親身經歷被打之
    情事，始有可能對於案發當天如何被打、遭何器具毆打等被
    害之情節證述詳實，再互核證人甲○○與證人乙○○前揭證
    詞，渠等對於案發當天為何前往上開薑母鴨店、被害人甲○○與乙○○曾發生爭執及警員前來處理、被害人乙○○如何
    遭被告及其他3、4名真實姓名年籍不詳之成年男子持鋁棒毆
    打過程、被害人甲○○在上開薑母鴨店向被告大喊「夠了嗎
    」等情節證述大致相符，益徵本件案發當時被告確係因被害
    人乙○○至上揭薑母鴨店欲帶證人甲○○離去，而夥同真實
    姓名年籍不詳之3、4名成年男子分持鋁棒，經被告朝被害人
    乙○○大喊「給他死」後，由被告及其他之真實姓名年籍不
    詳之3、4名成年男子分持鋁棒毆打被害人乙○○之頭部，嗣
    後經被害人甲○○向被告求情後，被告始要求上開持鋁棒該
    3、4名成年男子停止毆打被害人乙○○等情無誤。稽之被害
    人甲○○及乙○○前揭證述對於除被告外究係有多少人持鋁
    棒有些許差異，然此恐係因距案發時間已久，記憶模糊所致
    ，且當時現場混亂，亦難以清楚計算究竟有多少人分持鋁棒
    欲毆打被害人乙○○，縱此部分被害人甲○○與乙○○二人
    證詞有些許差異，尚不至影響被害人甲○○及乙○○證詞之
    可信性，況且，被害人甲○○及乙○○二人對於被告有持鋁
    棒毆打被害人乙○○等情從警詢、偵查及原審審理時均證述
    一致，是無從因上開些許差異之證詞為被告有利之認定。
(四)另證人徐聰城雖於偵查中證述：本件案發當天有到桃園縣楊
    梅鎮○○路126號薑母鴨店與被告及業務員聚餐，當時被告
    身旁有一女性保險業務員，伊有看到一名男性被打受傷進入
    店內，被告除有到隔壁桌敬酒10分鐘外，均與伊同桌，被打
    的男子未到伊這桌敬酒，也沒有看到被打的男子到店內跟被
    告說話，伊沒見過被打男子等語（見偵查卷第51頁至第52頁
    ），然證人徐聰城於原審審理時具結證稱：伊之前是在福特
    楊梅分公司擔任副理，銷售汽車，案發時，伊剛好出來自己
    做汽車銷售工作。伊與戊○○是朋友，戊○○常常到伊店內
    泡茶，而案發當天伊約了戊○○及7、8名之前在楊梅分公司
    的業務員到桃園縣楊梅鎮○○路126號薑母鴨店聚餐，戊○○與我們一起抵達薑母鴨店，抵達時間應該是晚上6、7點左
    右，我們在薑母鴨店坐了約2、30分鐘後，甲○○抵達薑母
    鴨店，伊只知道甲○○來是為了與戊○○談保險，伊當時主
    要是要跟之前的業務員聯繫感情，重點在其他業務員同事之
    間的聯繫，所以甲○○與戊○○雙方洽談內容，伊不清楚。
    聚餐過程中，伊有聽以前的同事跟伊說薑母鴨店門口有人在
    吵架，但伊不知道是何人在吵架，外面吵架時，戊○○在做
    什麼，伊沒有印象，因為伊沒有特別注意戊○○，後來外面
    的人吵完架後，接著有人打架，當時伊與其他之前的同事還
    是繼續在座位上聚餐，伊跟同事說不關我們的事，不要管，
    戊○○此時在做什麼，伊也沒有印象，因為伊的目的是要聯
    繫之前同事的感情，所以伊沒有特別注意戊○○，後來伊見
    到有人被打到店內，全身是血，後來伊發現是乙○○被打進
    入薑母鴨店內，這時戊○○在我們同桌他的座位上，叫大家
    不要打了，伊有看到這幕情節，其他的因為不關伊的事，伊
    沒有注意。伊今天聽到證人乙○○的說詞後，伊也不敢確定
    當天晚上戊○○是否一直都在伊身邊，因為當天晚上伊聚餐
    的目的是要聯繫之前同事的感情，以利推展伊自己汽車銷售
    事業，戊○○有無離開我們這桌，伊無法確定，加上伊剛才
    聽戊○○說他有於當天晚上到薑母鴨店對面跟警員一起關心
    甲○○，這段過程，伊根本不知道，所以戊○○當天晚上的
    動向伊無法很確定等語（見原審卷第48頁至第50頁背面）。
    是證人徐聰城雖於偵查中證稱被告除到隔壁桌敬酒10分鐘外
    一直都與其同桌等情，然證人徐聰城於本院審理時已證稱案
    發當天目的係為與之前汽車公司業務員聯繫感情以利推展業
    務，並未特別注意被告，無法確定被告於案發當時是否都在
    上開薑母鴨店內，況且縱證人徐聰城與被告當晚同桌吃飯，
    亦不可能視線從頭到尾均緊盯被告，而對被告行蹤均清楚，
    更何況被告亦自承有到薑母鴨店外關心被害人甲○○與被害
    人乙○○之爭吵情形，而此部分證人徐聰城均無知悉，益徵
    證人徐聰城對於被告當天晚上在上開薑母鴨店之全部行為舉
    止無從一一知悉，是尚難以證人徐聰城之證詞證明被告未有
    聚眾毆打被害人乙○○及甲○○，即無法為被告有利之認定
    。
(五)又被告於警詢及偵查中均供稱：乙○○是被伊朋友毆打，其
    中一人叫「阿國」云云，後於原審審理時卻供稱：伊不認識
    毆打乙○○之人云云，是被告對於究係是否為友人「阿國」
    等人毆打被害人乙○○及甲○○，前後供述不一，已見情虛
    。再審酌被告如未夥同其他3、4名真實姓名年籍不詳之成年
    男子毆打被害人乙○○及甲○○，何以該3、4名成年男子在
    被告出言制止毆打被害人乙○○時，即停止毆打被害人乙○○，況且被害人乙○○與該3、4名男子無冤無仇，被害人乙○○亦僅到上開薑母鴨店欲帶離被害人甲○○，該3、4名男
    子在毫無理由之情形，又為何會持鋁棒毆打被害人乙○○及
    甲○○，衡情該3、4名成年男子應係被告之友人且經被告指
    示始持鋁棒毆打被害人乙○○及甲○○。是被告辯稱伊當天
    晚上未夥同他人持鋁棒毆打被害人乙○○及甲○○云云，不
    足採信。
(六)至辯護人請求傳喚當時與被告一同用餐之丁○○，其當時因
    至店外車上拿東西而親眼目睹被害人二人爭吵及遭不明人士
    毆打之經過，用以證明被告確實未參與毆打被害人云云，然
    丁○○既為被告之友人，且當日與被告一同用餐，又全程目
    睹案發經過，如此重要之證人，何以被告自始均未聲請傳喚
    ，直至本院進行準備程序始為聲請？且被告於警詢中明確表
    示因係發生於店外，在場者無人親眼目睹被害人甲○○、乙○○遭毆打等語（見偵查卷第5頁），亦與辯護人聲請調查
    證據狀中所稱丁○○為被告在警詢筆錄中提及當時有追出去
    察看之同桌友人不符。況本院依辯護人之聲請，合法傳喚丁○○，然其無正當理由並未到庭，而由辯護人代稱因重感冒
    無法到庭，請求再予傳喚云云，本院審酌本案事證已明，丁○○應無再為傳訊必要，併此敘明。
(七)綜上，被告上揭所辯，尚難採信，本件事證明確，應予依法
    論科。
二、核被告所為，係犯刑法第277條第1項之普通傷害罪（被害人
    乙○○固有聽力受損，惟未達重傷之程度，有壢新醫院98年
    1月8日壢新醫字第2009010011號函可憑，見偵查卷第107頁
    ）。被告與上開3、4名真實姓名年籍不詳之成年男子間，有
    犯意聯絡及行為分擔，均為共同正犯。被告與上述共犯等人
    ，係以一行為傷害被害人乙○○、甲○○二人，為想像競合
    犯，應依刑法第55條規定，從一重之普通傷害罪處斷。查被
    告有前揭犯罪事實欄一所載之犯罪科刑及執行完畢之紀錄，
    此有本院被告前案紀錄表在卷可按，其前受有期徒刑執行完
    畢，於5年以內故意再犯上開有期徒刑以上之罪，為累犯，
    應依刑法第47條第1項規定加重其刑。原審適用刑法第28條
    、第277條第1項、第55條、第47條第1項，刑法施行法第1條
    之1第1項、第2條前段，審酌被告無故傷害被害人甲○○及
    乙○○二人，致被害人二人身心受創，且被害人乙○○傷勢
    非輕，兼衡被告迄今尚未與被害人二人達成和解，並賠償被
    害人二人之損害，惡性非輕，及犯後猶飾詞否認犯行，毫無
    悔意等一切情狀，量處有期徒刑8月，並說明被告及上開共
    犯因傷害被害人乙○○及甲○○所使用之鋁棒，既未扣案，
    復無證據足認尚屬存在，而不另為沒收之諭知，經核於法並
    無不合，量刑亦屬妥適。被告上訴意旨，猶執陳詞，否認犯
    罪，為無理由，應予駁回。
據上論斷，應依刑事訴訟法第368條，判決如主文。
本案經檢察官楊秀蘭到庭執行職務。
中    華    民    國    98    年    12    月    30    日
                  刑事第十五庭審判長法  官  吳昭瑩
                                    法  官  賴邦元
                                    法  官  蘇隆惠
以上正本證明與原本無異。
不得上訴。
                                    書記官  楊妙恩
中    華    民    國    98    年    12    月    31    日
附錄本案論罪科刑法條：
中華民國刑法第277條規定：（普通傷害罪）
傷害人之身體或健康者，處3年以下有期徒刑、拘役或1千元以下
罰金。
犯前項之罪因而致人於死者，處無期徒刑或7年以上有期徒刑；
致重傷者，處3年以上10年以下有期徒刑。


司法院資訊處製作；財團法人民間司法改革基金會備份。
